【裁判字號】    90,重訴,2153
【裁判日期】    901228
【裁判案由】    給付票款等
【裁判全文】
臺灣臺北地方法院民事判決  九十年度重訴字第二一五三號
    原      告    福懋興業股份有限公司
    法定代理人    甲○○
    訴訟代理人    乙○○
    兼法定代理人  丁○○
    被      告    戊○○
                  丙○○
右當事人間請求給付票款等事件，本院判決如左：
    主    文
被告應連帶給付原告新臺幣伍佰捌拾陸萬肆仟伍佰玖拾陸元，及自民國九十年九月六
日起至清償日止，按週年利率百分之五計算之利息。
訴訟費用由被告連帶負擔。
本判決第一項命被告聯合橡膠工業股份有限公司給付新臺幣伍佰捌拾陸萬肆仟伍佰玖
拾陸元中之新臺幣佰玖拾陸萬貳仟陸佰玖拾壹元部分得假執行，其餘部分於原告以
新臺幣陸拾參萬參仟玖佰陸拾玖元為被告聯合橡膠工業股份有限公司供擔保後得假執
行；被告丁○○、戊○○、丙○○部分於原告以新臺幣壹佰玖拾伍萬肆仟捌佰陸拾陸
元為被告丁○○、戊○○、丙○○供擔保後得假執行。
    事    實
甲、原告方面：
一、聲明：如主文第一項所示，及為以供擔保為條件之假執行宣告。
二、陳述：
（一）被告聯合橡膠工業股份有限公司（下稱聯合橡膠公司）於民國九十年六月間向
      原告購買貨品，共積欠新臺幣（下同）二百零五萬三千三百八十八元迄未清償
      ，惟原告分別於九十年六月五日及同年月十八日，對被告聯合橡膠公司就本件
      請求中之貨款部分分別辦理七萬三千一百六十一元及七萬八千三百二十二元之
      折讓，為此依買賣之法律關係，請求被告聯合橡膠公司給付貨款一百九十萬一
      千九百零五元。
（二）原告執有被告聯合橡膠公司簽發，以華南商業銀行員林分行為付款人、發票日
      分別為九十年七月二十六日及同年八月二十六日、票面金額分別為一百七十七
      萬八千四百九十一元及二百十八萬四千二百元、票號cc0000000、cc0000000
      號之支票二紙，詎分別屆期向付款人為付款之提示，竟遭退票，為此依票據之
      法律關係，請求被告聯合橡膠公司給付票款三百九十六萬二千六百九十一元。
（三）被告丁○○、戊○○、丙○○於八十二年二月十八日均出具保證書予原告，保
      證就原告所執有被告聯合橡膠公司所簽發、承兌、背書或保證之票據及被告聯
      合橡膠公司所擔保之一切債務與購買原告公司產品所積欠之貨款，暨未履行合
      約所應付之違約金或損害賠償額，以六百萬元為限額，保證人願與被告聯合橡
      膠公司負連帶清償之責，並約定以本院為第一審管轄法院，爰依保證契約之法
      律關係，請求被告丁○○、戊○○及丙○○應連帶給付原告五百八十六萬四千
      五百九十六元。
三、證據：提出支票、退票理由單、保證書、成品交貨單及發票等件為證。
乙、被告方面：
    被告均未於言詞辯論期日到場，被告戊○○、丙○○亦未提出書狀作聲明或陳述
    ，被告聯合橡膠公司、丁○○僅提出書狀，其陳述略以：本件原告請求金額二百
    零五萬三千三百八十八元與實際稍有出入，被告退回貨品七萬三千一百六十一元
    及七萬八千三百二十二元部分未蒙原告扣除，請原告查核之等語，並提出營業人
    銷貨退回、進貨退出或折讓證明單影本二紙為證。
    理    由
一、本件被告均未於言詞辯論期日到場，核無民事訴訟法第三百八十六條所列各款之
    情形，應依原告聲請，由其一造辯論而為判決。
二、原告起訴原主張被告聯合橡膠公司應給付原告六百零一萬六千零七十九元，及自
    起訴狀繕本送達翌日起至清償日止，按年息百分之五計算之利息，被告丁○○、
    戊○○及丙○○應連帶給付前開給付中之六百萬元部分。嗣於訴訟進行中，因認
    被告聯合橡膠公司、丁○○之抗辯有據，減縮聲明為如主文第一項所示，核屬減
    縮應受判決事項之聲明，與民事訴訟法第二百五十五條第一項第三款之規定，尚
    無不合，應予准許，合先敘明。
三、本件原告主張被告聯合橡膠公司於九十年六月間向原告購買貨品，除扣除原告已
    分別於九十年六月五日及同年月十八日辦理七萬三千一百六十一元及七萬八千三
    百二十二元之貨品折讓外，尚積欠貨款一百九十萬一千九百零五元迄未清償；又
    原告執有被告聯合橡膠公司簽發，以華南商業銀行員林分行為付款人、發票日分
    別為九十年七月二十六日及同年八月二十六日、票面金額分別為一百七十七萬八
    千四百九十一元及二百十八萬四千二百元、票號cc0000000、cc0000000號之支票
    二紙，詎分別屆期向付款人為付款之提示，竟遭退票；被告丁○○、戊○○及丙○○為被告聯合橡膠公司之連帶保證人之事實，為被告聯合橡膠公司、丁○○所
    不爭執，並據原告提出與所述相符之支票、退票理由單、保證書、成品交貨單及
    發票為證，被告既均受合法通知而不於言詞辯論期日到場爭執，被告戊○○及丙○○復未提出書狀答辯以供本院斟酌，原告之主張，自堪信為真實。
四、按發票人應照支票文義擔保支票之支付；執票人向支票債務人行使追索權時，得
    請求自為付款提示日起之利息；買受人對於出賣人，有交付約定價金及受領標的
    物之義務；遲延之債務，以支付金錢為標的者，債權人得請求依法定利率計算之
    遲延利息，又稱保證者，謂當事人約定，一方於他方之債務人不履行債務時，由
    其代負履行責任之契約；又保證債務，除契約另有訂定外，包含主債務之利息、
    違約金、損害賠償及他從屬於主債務之負擔；另連帶債務之債權人，得對債務人
    中之一人或數人或其全體同時或先後請求全部或一部之給付，票據法第一百二十
    六條、第一百三十三條、民法第三百六十七條、第二百三十三條第一項、第七百
    三十九條、第七百四十條、第二百七十三條第一項分別定有明文。本件原告主張
    被告聯合橡膠公司所簽發之支票到期提示均未獲兌現，且未依約給付買賣價金，
    已如前述，被告丁○○、戊○○及丙○○為被告聯合橡膠公司之連帶保證人，則
    原告請求被告應連帶給付票款及買賣價金，自屬有據。
五、從而，原告依買賣、票據及連帶保證契約之法律關係請求被告連帶給付原告新臺
    幣五百八十六萬四千五百九十六元，及自起訴狀繕本送達翌日起至清償日止，按
    週年利率百分之五計算之利息為有理由，應予准許。
六、本件對被告聯合橡膠公司於三百九十六萬二千六百九十一元範圍內所為之判決，
    係命清償票據債務，依民事訴訟法第三百八十九條第一項第四款規定，應依職權
    宣告假執行；又原告對於被告聯合橡膠公司其餘請求及對被告丁○○、戊○○、
    丙○○部分均陳明願供擔保，聲請宣告假執行，核無不合，爰酌定相當之擔保金
    額准許之。
七、結論：本件原告之訴有理由，依民事訴訟法第三百八十五條第一項前段、第八十
    五條第二項、第三百八十九第一項第四款、第三百九十條第二項，判決如主文。
中      華      民      國      九十      年    十二    月    二十八    日
                            臺灣臺北地方法院民事第一庭
                                            審判長法      官  邱新福
                                                  法      官  張靜女
                                                  法      官  雷淑雯
右正本證明與原本無異
如對本判決上訴須於判決送達後二十日內向本院提出上訴狀
中      華      民      國      九十      年    十二    月    二十八    日
                                                  法院書記官  高秋芬


司法院資訊處製作；財團法人民間司法改革基金會備份。
